【裁判字號】    98,審抗,6
【裁判日期】    980115
【裁判案由】    本票裁定
【裁判全文】
臺灣臺北地方法院民事裁定               98年度審抗字第6號
抗  告  人  乙○○
相  對  人  香港商香港上海豐銀行股份有限公司
法定代理人  甲○○
上列當事人間聲請本票裁定事件，抗告人對於中華民國97年11月
26日本院年度97票字第39259號裁定提起抗告，本院裁定如下：
    主  文
抗告駁回。
抗告程序費用新臺幣壹仟元由抗告人負擔。
    理  由
一、相對人於原審聲請意旨略以：伊執有抗告人於民國94年6月7
    日簽發本票1紙，內載金額新臺幣60萬元，付款地在台北市
    ，利息按年息百分之12計算，免除作成拒絕證書，到期日未
    載（下稱系爭本票），詎伊於97年9月24日提示未獲付款，
    爰依票據法第123條聲請裁定就上開票款本息准許強制執行
    原審就系爭本票之票款及自97年9月24日起算之利息，裁定
    准許強制執行。
二、抗告意旨略以：系爭本票之發票日為94年6月7日，相對人於
    97年9月24日始行提示，依票據法第22條第1項前段規定，相
    對人之票據權利已罹於時效，為此提起抗告，並聲明原裁定
    應予廢棄云云。
三、按執票人向本票發票人行使追索權時，得聲請法院裁定後強
    制執行，票據法第123條定有明文；次按本票執票人，依上
    開規定，聲請法院裁定許可對發票人強制執行，係屬非訟事
    件，此項聲請之裁定，及抗告法院之裁定，僅依非訟事件程
    序，以審查強制執行許可與否，並無確定實體上法律關係存
    否之效力，縱本票已罹於時效，為裁定之法院亦無從審酌屬
    於實體上法律關係之時效消滅事由，如發票人以罹於時效提
    起抗告，仍屬無理由，而應逕予駁回（最高法院57年台抗第
    76號判例、臺灣高等法院暨所屬法院91年度法律座談會民事
    類提案第10號、94年法律座談會民事類提案第15號及第15-1
    號研討結果參照）。
四、經查，相對人主張之事實，業據提出本票一紙為證，並為抗
    告人所不爭執，而原審就系爭本票為形式上之審查，認其已
    具備本票各項應記載事項，合於票據法第120條規定，屬有
    效之本票，乃裁定准許強制執行，並無不合。抗告人雖辯以
    前揭情詞，惟非訟事件之裁定，不經言詞辯論，相對人或許
    亦有時效中斷事由而不及主張，抗告人所為時效抗辯，自屬
    實體爭執，依前開說明，尚非本件非訟程序所得加以審究。
    抗告意旨指摘原裁定不當，求予廢棄，為無理由，應予駁回
    。
五、據上論結，本件抗告為無理由，爰依非訟事件法第46條、第
    21條第2項、第24條第1項，民事訴訟法第495條之1第1項、
    第449條第1項、第78條，裁定如主文。
中    華    民    國    98    年    1     月    15    日
              民事第六庭審判長  法  官  劉坤典
                                法  官  蔡和憲
                                法  官  許純芳
以上正本係照原本作成
本裁定不得再抗告。
中    華    民    國    98    年    1     月    15    日
                                書記官  陳怡君


司法院資訊處製作；財團法人民間司法改革基金會備份。
